【裁判字號】    97,訴,4590
【裁判日期】    971128
【裁判案由】    毒品危害防制條例
【裁判全文】
臺灣板橋地方法院刑事判決              97年度訴字第4590號
公  訴  人  臺灣板橋地方法院檢察署檢察官
被      告  甲○○
上列被告因違反毒品危害防制條例案件，經檢察官提起公訴（九
十七年度毒偵字第六五一六號），被告就被訴事實為有罪陳述，
本院改行簡式審判程序審理，判決如下：
    主  文
甲○○施用第一級毒品，累犯，處有期徒刑捌月。扣案第一級毒
品海洛因（驗餘淨重零點零柒伍玖公克），沒收銷燬之，毒品外
包裝袋壹個，沒收之。
    事  實
一、甲○○前於民國九十一、九十二年間因施用毒品案件，經送
    二次觀察、勒戒後，認無繼續施用毒品之傾向，分別於九十
    一年六月十二日及九十二年八月二十六日釋放出所，並經臺
    灣板橋地方法院檢察署檢察官各以九十一年度毒偵字第一七
    八四、一八九八號、九十二年度毒偵字第二○二四號為不起
    訴處分確定在案。復於九十五年間因施用毒品案件，經本院
    分別以九十五年度訴字第二二七號判處有期徒刑八月確定、
    以九十五年度簡字第一二四○號判處有期徒刑四月確定。又
    於九十四年間因偽造文書案件，經本院以九十四年度簡字第
    五九○九號判處有期徒刑四月確定。另於九十五年間因竊盜
    案件，經本院以九十五年度簡字第二五二五號判處有期徒刑
    六月確定。上開罪刑並經法院裁定減刑為有期徒刑四月、二
    月、二月、三月，應執行有期徒刑十月確定，執行至九十六
    年七月二十三日完畢出監。詎其猶不知悔改，竟基於施用第
    一級毒品之犯意，於九十七年七月二十七日下午某時，在其
    臺北縣三峽鎮添福里添福十五之二十一號住處，以將毒品海
    洛因置入香煙中吸食方式施用海洛因一次。嗣於九十七年七
    月二十八日下午四時二十分許，在臺北縣三峽鎮○○路一五
    二巷六號前為警查獲，並當場起出毒品海洛因一小包（驗餘
    淨重○．○七五九公克），另經警對甲○○採取尿液送驗結
    果，發現鴉片類呈陽性反應，始查獲上情。
二、案經臺北縣政府警察局三峽分局移送臺灣板橋地方法院檢察
    署檢察官偵查起訴，本院改行簡式審判程序審理。
    理  由
一、訊據被告甲○○對於上揭施用毒品海洛因之犯行坦承不諱。
    被告為警查獲時所採之尿液，分別以ＥＩＡ酵素免疫分析法
    初驗、ＧＣ／ＭＳ氣相層析質譜儀法確認複驗後，均呈鴉片
    類之陽性反應，此有臺灣檢驗科技股份有限公司九十七年八
    月二十二日濫用藥物檢驗報告一紙（見偵卷第二十八頁）附
    卷足考，扣案之白色粉末一包，經檢驗結果，內含海洛因成
    份，毒品驗餘淨重○．○七五九公克，有交通部民用航空局
    航空醫務中心九十七年八月十五日航藥鑑字第○九七四○九
    二號毒品鑑定書一紙（見偵卷第二十九頁）可按。被告曾於
    九十一、九十二年間因施用毒品案件，經送二次觀察、勒戒
    後，認無繼續施用毒品之傾向，分別於九十一年六月十二日
    及九十二年八月二十六日釋放出所，並經臺灣板橋地方法院
    檢察署檢察官各以九十一年度毒偵字第一七八四、一八九八
    號、九十二年度毒偵字第二○二四號為不起訴處分確定在案
    。被告於觀察勒戒執行完畢釋放後之五年內，再犯本件施用
    毒品罪，於毒品危害防制條例第二十三條第二項有關起訴之
    規定相合，此有臺灣高等法院被告前案紀錄表、在監在押全
    國紀錄表附卷可按。其出於自由意志之自白與事實相符，事
    證明確，犯行堪以認定，應依法論科。
二、被告於上揭觀察勒戒期滿釋放後，再施用第一級毒品海洛因
    ，核其所為，係犯毒品危害防制條例第十條第一項施用第一
    級毒品罪。其施用前後非法持有海洛因之犯行，為施用毒品
    之當然手段行為，應為施用毒品之行為所吸收，不另論罪。
    被告有事實欄所載之前科論罪執行紀錄，此有臺灣高等法院
    被告前案紀錄表一份在卷可稽，被告於五年以內，故意再犯
    本件最重本刑為有期徒刑以上之罪，應依刑法第四十七條第
    一項之規定，論以累犯，並加重其刑。爰審酌被告履次施用
    毒品而不思悔改，品行不端，意志力薄弱，其施用毒品經觀
    察勒戒後，仍無法斷絕施用毒品惡習，若非將其處以較長之
    刑期，與社會上毒品來源隔離，使其能深自反省，斷絕與毒
    品之接觸，不足以助其戒絕毒癮並懲所犯及被告犯罪後對於
    施用毒品之犯行，已經坦承，態度良好等一切情狀，量處如
    主文所示之刑。末查，扣案施用所餘之海洛因（驗餘淨重○
    ．○七五九公克），為查獲之毒品，不問屬於犯人與否，應
    依毒品危害防制條例第十八條第一項前段之規定，沒收銷燬
    之；至扣案之毒品外包裝袋一個，則係被告所有供施用毒品
    所用之物，業據被告於本院審理時供承在卷，爰依刑法第三
    十八條第一項第二款之規定，沒收之。
據上論斷，應依刑事訴訟法第二百七十三條之一第一項、第二百
九十九條第一項前段，毒品危害防制條例第十條第一項、第十八
條第一項前段，刑法第十一條前段、第四十七條第一項、第三十
八條第一項第二款，判決如主文。
本案經檢察官林珮菁到庭執行職務。
中    華    民    國    97    年    11    月    28    日
                      臺灣板橋地方法院刑事第四庭
                            法  官  王綽光
上正本證明與原本無異。
如不服本判決，應於判決送達後十日內，向本院提出上訴狀 (應
附具理由及繕本)。
                            書記官  許清秋
中    華    民    國    97    年    12    月    3     日
附錄本案所犯法條全文
毒品危害防制條例第10條
施用第一級毒品者，處 6 月以上 5 年以下有期徒刑。
施用第二級毒品者，處 3 年以下有期徒刑。


司法院資訊處製作；財團法人民間司法改革基金會備份。
